臺灣新北地方法院刑事判決
111年度訴字第783號
公  訴  人  臺灣新北地方檢察署檢察官
被      告  李政鴻


指定辯護人  本院公設辯護人  湯明純  
上列被告因違反毒品危害防制條例案件，經檢察官提起公訴（11
1年度偵字第1230號），本院判決如下：
    主    文
李政鴻犯販賣第三級毒品未遂罪，處有期徒刑壹年拾月。扣案如
附表所示之物均沒收。
    犯罪事實
一、李政鴻知悉「甲基-N,N-二甲基卡西酮」為毒品危害防制條
    例第2條第2項第3款明定之第三級毒品，依法不得販賣，竟
    意圖營利，基於販賣第三級毒品之犯意，於民國110年12月2
    日6時14分許，持如附表編號1所示之手機連結網際網路，登
    入通訊軟體Wechat，以「Kevin」為暱稱，在「優質宵夜」
    聊天室中，張貼「各位老闆新上市有需要聯絡我」之訊息，
    作為販售含有「甲基-N,N-二甲基卡西酮」之毒品咖啡包（
    下稱毒品咖啡包）之暗語。嗣經員警執行網路巡邏勤務時發
    現上揭訊息，於同日8時29分許，喬裝為買家加李政鴻Wecha
    t帳號為好友，與其洽談買賣毒品事宜，雙方談妥以新臺幣
    （下同）4,000元之價格，交易毒品咖啡包10包，並相約於
    同日10時10分許，在新北市○○區○○街000號前交易。李政鴻
    遂騎乘車號000-000號普通重型機車，依約前往上址，於與
    員警確認彼此身分後，取出如附表編號2所示之毒品咖啡包1
    0包交給員警，員警即表明身分當場查獲李政鴻而未遂，並
    扣得如附表所示之物。
二、案經新北市政府警察局新莊分局報告臺灣新北地方檢察署檢
    察官偵查起訴。
　　理    由
一、證據能力部分：
    本案據以認定被告李政鴻犯罪之供述證據，公訴人、被告李
    政鴻及辯護人在本院言詞辯論終結前，均未聲明異議，復經
    本院審酌認該等證據之作成無違法、不當或顯不可信之情況
    ，而非供述證據亦非公務員違背法定程序所取得，依刑事訴
    訟法第158條之4反面解釋、第159條之5之規定，均有證據能
    力。
二、認定本案犯罪事實之證據及理由：
㈠、上揭犯罪事實，業據被告迭於警詢、偵查、本院準備程序及
    審理中均坦承不諱（見偵卷第15至19、63至65頁、訴卷第60
    、85至86頁），並有新北市政府警察局新莊分局偵查隊偵查
    佐110年12月4日職務報告（見偵卷第21頁）、新北市政府警
    察局新莊分局搜索扣押筆錄暨扣押物品目錄表、扣押物品清
    單、現場及扣案物品照片（見偵卷第27至31、50至51、81頁
    ）、數位證物勘察採證同意書（見偵卷第39頁）、新北市政
    府警察局新莊分局偵查隊（網路巡查）對話譯文一覽表（見
    偵卷第43至44頁）、Wechat暱稱「Kevin」帳號刊登之訊息
    、帳號資訊、對話紀錄截圖（見偵卷第45至49頁）、車號00
    0-000號重型機車車輛詳細資料報表（見偵卷第53頁）在卷
    可稽。又扣案如附表編號2所示之物，經送臺北榮民總醫院
    以氣相層析質譜儀（GC/MS)法確認檢驗，檢出第三級毒品「
    甲基-N,N-二甲基卡西酮」成分，詳如附表編號2鑑驗結果欄
    所示，有臺北榮民總醫院111年2月8日北榮毒鑑字第C000000
    0號毒品成分鑑定書（見偵卷第79頁）在卷可考，足認被告
    前開任意性自白與事實相符，堪以採信。
㈡、按政府為杜絕毒品之氾濫，對於查緝施用及販賣毒品之工作
    ，無不嚴加執行，販賣毒品罪又係重罪，設若無利可圖，衡
    情一般持有毒品之人當無輕易將所持有之毒品轉讓他人而甘
    冒被查獲法辦危險之理（最高法院108年度台上字第4391號
    判決意旨參照）。查被告於前述時、地販賣毒品咖啡包未遂
    犯行，據其坦承不諱，且該等毒品咖啡包係其翻找已死亡之
    友人陳嘉偉之遺物而取得，對其而言並無成本等情，為被告
    自陳在卷（見偵卷第17、64至65頁、訴卷第85至86頁），被
    告欲以每包400元出售，顯有獲利，足見其主觀上確有藉販
    賣第三級毒品以營利之意圖甚明。
㈢、綜上，本案事證明確，被告犯行堪以認定，應予依法論科。
三、論罪科刑：
㈠、按「甲基-N,N-二甲基卡西酮」係毒品危害防制條例第2條第2
    項第3款所列之第三級毒品，不得非法販賣。查被告與喬裝
    買家之員警議定交易含有第三級毒品「甲基-N,N-二甲基卡
    西酮」成分之毒品咖啡包10包，並依約送交至指定地點，其
    顯已著手於販賣第三級毒品犯行，惟因交易對象為喬裝買家
    之員警，該員警並無購買毒品真意，虛偽買賣毒品意在辦案
    ，以求人贓俱獲，伺機逮捕，事實上不能真正完成買賣毒品
    行為，是應論以販賣未遂罪。是核被告所為，係犯毒品危害
    防制條例第4條第6項、第3項之販賣第三級毒品未遂罪。被
    告販賣前意圖販賣而持有第三級毒品之低度行為，為販賣之
    高度行為所吸收，不另論罪。
㈡、被告販賣第三級毒品犯行，客觀上雖已著手於販賣行為之實
    行，惟因喬裝購毒者之警方自始不具購買毒品真意而就毒品
    交易未有達成真實合意而不遂，為未遂犯，爰依刑法第25條
    第2項之規定減輕其刑。
㈢、被告於偵查及本院審理中均自白犯罪，已如前述，合於毒品
    危害防制條例第17條第2項偵、審中自白減刑之規定，爰依
    該規定減輕其刑，並依刑法第70條規定遞減之。
㈣、爰審酌被告正值青年，不思尋求以正當、合法途徑賺取收入
    ，明知如附表編號2所示之毒品咖啡包，含有「甲基-N,N-二
    甲基卡西酮」之第三級毒品成分，使用後極易成癮，濫行施
    用，非但對施用者身心健康造成傷害，且因其成癮性，常使
    施用者經濟地位發生實質改變而處於劣勢，而衍生個人家庭
    悲劇，或導致社會其他犯罪問題，竟無視國家杜絕毒品犯罪
    之禁令，在Wechat「優質宵夜」聊天室，張貼上開販售毒品
    咖啡包之訊息，著手販賣毒品，所為殊值非難；惟考量被告
    犯後始終坦承犯行，著手販賣價量非鉅；暨其自陳為國中肄
    業之智識程度，工作為工程公司技術士，獨居之生活狀況（
    見訴卷第87、89頁）等一切情狀，量處如主文所示之刑。
㈤、被告之辯護人雖為其辯護稱：被告前未曾受有期徒刑以上之
    判決確定，請求予以宣告緩刑等語（見訴卷第87頁）；惟查
    ，被告前因傷害案件，經臺灣臺北地方法院於111年6月15日
    以110年度審訴字第1062號判決判處有期徒刑9月等情，有臺
    灣高等法院被告前案紀錄表在卷可證（見訴卷第77頁），該
    案固尚未確定，惟依該判決所處之刑度，已符合刑法第75條
    第1項第2款應撤銷緩刑之事由，縱該案經上訴審撤銷改判處
    6月以下有期徒刑、拘役或罰金，仍有刑法第75條之1第1項
    第1款得撤銷緩刑之情形，是本院認本案不宜宣告緩刑，併
    此指明。
四、沒收部分：
㈠、按鑑於第三、四級毒品均係管制藥品，特於毒品危害防制條
    例第11條之1明定無正當理由，不得擅自持有；第18條第1項
    中段復規定查獲之第三、四級毒品，無正當理由而擅自持有
    者，沒入銷燬之。從而，依同條例第18條第1項中段應沒入
    銷燬之毒品，專指查獲施用、持有第三、四級毒品而言；倘
    係同條例相關法條明文規定處罰之犯罪行為，即非該條項應
    依行政程序沒入銷燬之範圍，且該毒品即屬不受法律保護之
    違禁物，應回歸刑法之適用而予沒收（最高法院100年第3次
    刑事庭會議決議、最高法院100年度台上字第7150號判決意
    旨參照）。經查，扣案如附表編號2所示之物，經送鑑定後
    ，確含有第三級毒品「甲基-N,N-二甲基卡西酮」成分乙節
    ，業如前述，屬違禁物，應依刑法第38條第1項之規定，宣
    告沒收之。又用以包裹上開毒品之包裝袋，因與其內之毒品
    難以析離，應併予沒收。另鑑驗耗用之部分因已滅失，故不
    另為沒收之諭知。
㈡、次按犯第4條之罪者，其供犯罪所用之物，不問屬於犯罪行為
    人與否，均沒收之，毒品危害防制條例第19條第1項定有明
    文。查被告係持用其所有如附表編號1所示之手機張貼上開
    販賣毒品咖啡包之訊息及與喬裝為買家之員警聯絡，據其自
    承在卷（見偵卷第65頁、訴卷第83、85頁），是該手機自屬
    供本案販賣第三級毒品所用之物，依前開條文規定，應宣告
    沒收。
㈢、又本案喬裝為買家之員警本係虛偽購買毒品，被告就上開犯
    行並無任何犯罪所得，故無庸宣告沒收，附此敘明。
據上論斷，應依刑事訴訟法第299條第1項前段，判決如主文。
本案經檢察官張勝傑提起公訴，檢察官江佩蓉到庭執行職務。
中　　華　　民　　國　　111 　年　　10　　月　　19　　日
                  刑事第十三庭  審判長法　官　陳昭筠

                                　    法  官  林建良
　
                                  　  法  官  施吟蒨
以上正本證明與原本無異。
如不服本判決應於收受判決後20日內向本院提出上訴書狀，並應
敘述具體理由；其未敘述上訴理由者，應於上訴期間屆滿後20日
內向本院補提理由書（均須按他造當事人之人數附繕本）「切勿
逕送上級法院」。
　                                    書記官  張如菁
中　　華　　民　　國　　111 　年　　10　　月　　19　　日
附錄論罪科刑法條：
毒品危害防制條例第4條第6項、第3項
製造、運輸、販賣第一級毒品者，處死刑或無期徒刑；處無期徒
刑者，得併科新臺幣3千萬元以下罰金。
製造、運輸、販賣第二級毒品者，處無期徒刑或10年以上有期徒
刑，得併科新臺幣1千5百萬元以下罰金。
製造、運輸、販賣第三級毒品者，處7年以上有期徒刑，得併科
新臺幣1千萬元以下罰金。
製造、運輸、販賣第四級毒品者，處5年以上12年以下有期徒刑
，得併科新臺幣5百萬元以下罰金。
製造、運輸、販賣專供製造或施用毒品之器具者，處1年以上7年
以下有期徒刑，得併科新臺幣1百50萬元以下罰金。
前五項之未遂犯罰之。

附表：
編號 扣案物名稱 數量 備註／鑑驗結果 1 Iphone手機（含SIM卡1張） 1支 IMEI:000000000000000 門號：0000000000 2 毒品咖啡包 10包 檢體外觀：黑色猿人圖案/AAPE/ABATHING字樣橘色及黃色迷彩包裝袋内含米黃色粉末10包 毛重：64.4315公克（含10個包裝袋重） 淨重：54.6121公克 取樣量：0.2720公克 驗餘量：54.3401公克 結果判定：檢出成分甲基-N,N-二甲基卡西酮